臺灣高等法院臺中分院刑事判決　　　　　　　　　　九十四年度上訴字第六六七號
　　上　訴　人　臺灣台中地方法院檢察署檢察官
　　被　　　告　戊○○
右上訴人因搶奪案件，不服臺灣臺中地方法院九十四年度訴字第一三四號中華
民國九十四年一月二十五日第一審判決（起訴案號：臺灣臺中地方法院檢察署九十三
年度偵字第二一二四九號），提起上訴及上訴後併案審理（併辦案號：臺灣臺中地方
法院檢察署九十四年度偵字第二七三五號），本院判決如左：
    主      文
原判決撤銷。
戊○○共同連續意圖為自己不法之所有，而搶奪他人之動產，累犯，處有期徒刑壹年
陸月。
    事實及理由
一、犯罪事實：
    戊○○前民國九十二年間因竊盜案件，經臺灣臺中地方法院判處有期徒刑八月確
    定，於九十三年三月十七日執行完畢。詎仍不知悔改，因缺錢使用，竟與何佳訓
    （另由檢察官偵辦中）之成年男子共同基於意圖為自己不法所有之概括犯意聯絡
    ，或單獨基於意圖為自己不法所有之概括犯意，連續於如附表所示之時間、地點
    ，由何佳訓騎乘其所有車牌號碼ＰＳＳ－０三六號機車後載戊○○下手行搶，或
    以戊○○單獨騎乘機車行搶之方式，乘如附表所示之丁○○等步行女子，不及防
    備之際，搶奪其等財物（行搶時間、地點、被害人、犯罪手法、犯罪所得財物，
    均詳如附表所示），得手後，並將搶得之現金花用殆盡，搶得之皮包、信用卡、
    金融卡、身分證件等其餘財物則丟棄在台中市中山醫院大慶院區旁之排水溝內而
    流失。嗣於九十三年八月二十日十六時十分許，在台中市○區○○街一二五巷六
    號前，由何佳訓騎乘機車後載戊○○自後方搶奪己○○之皮包時，因己○○緊夾
    著皮包不放手，戊○○用力過猛，身體斜傾而掉落行動電話一支（登記名義人戊○○之子楊明政，門號0000000000號），始經警依遺留現場之行動電
    話循線查獲戊○○，而追悉上情。
二、認定犯罪事實所憑證據和理由：
    右開事實業據被告戊○○（下稱被告）坦承不諱，核與被害人丁○○、己○○、
    甲○○、乙○○、丙○○指述被搶情節大致相符，並經證人即被告之子楊明政、
    之父楊玉男於警詢中證述明確，此外，復有0000000000號行動電話扣
    案，照片七張、現場圖一紙在卷可憑，足認被告之自白與事實相符，本件事證明
    確，被告犯行可以認定。
三、撤銷改判的理由：
  (一)撤銷原判決的理由：
    第一審就被告尚有如附表編號一、三、四、五所示之搶奪犯行，未及審酌，亦未
    酌為加重量刑，尚有未洽。
  (二)自為判決的論罪科刑理由：
  (1)被告所為，觸犯刑法第三百二十五條第一項之搶奪罪。被告與何佳訓間就如附表
    編號一、二所示之搶奪犯行，有犯意聯絡及行為分擔，為共同正犯。被告所為如
    附表編號一、三、四、五所示之搶奪犯行，雖未據檢察官起訴，惟因此部分與已
    起訴之附表編號二所示犯行，有裁判上一罪之連續犯關係，既經檢察官移送併辦
    ，本院自應併予審理。又被告多次搶奪他人財物，時間緊接，且觸犯構成要件相
    同之罪名，顯係基於概括犯意反覆為之，為連續犯，應論以一罪，並依法加重其
    刑。另被告前因竊盜案件，經判處有期徒刑八月確定，於九十三年三月十七日執
    行完畢，有臺灣高等法院被告全國前案紀錄表在卷可稽，其受有期徒刑執行完畢
    後，五年以內再犯本案有期徒刑以上之罪，為累犯，應依刑法第四十七條規定加
    重其刑並遞加重之。
  (2)審酌被告素行不良（參臺灣高等法院被告全國前案紀錄表），行搶次數達五次之
    多，且尚值壯年，卻不思尋求正當途徑取得財物，騎機車行搶對社會治安之危害
    程度不輕，及犯後坦承犯行，部分犯行係自行供出，態度良好等一切情狀，量處
    被告有期徒刑一年六月，以資懲儆。
四、適用的法律：
  (一)刑事訴訟法第三百六十九條第一項前段、第三百六十四條、第二百九十九條第一
    項前段。
  (二)刑法第二十八條、第五十六條、第三百二十五條第一項、第四十七條。
中      華      民      國      九十四  年      四      月      十九    日
                                臺灣高等法院臺中分院刑事第九庭
                                      審判長法  官  陳  筱  珮
                                            法　官　趙　春　碧
                                            法  官  張  國  忠
右正本證明與原本無異。
如不服本判決應於收受送達後十日內向本院提出上訴書狀，其未敘述上訴之理由者並
得於提起上訴後十日內向本院補提理由書（均須按他造當事人之人數附繕本）。
                                            書記官　林　玉　惠
中      華      民      國      九十四  年四      月      二十    日
附表：
 ┌──┬─────────┬──────────┬───┬───────┬────────────────┐
 │編號│犯罪時間          │犯罪地點            │被害人│所得財物      │犯罪人及犯罪手法                │
 ├──┼─────────┼──────────┼───┼───────┼────────────────┤
 │一  │九十三年六月二十八│台中市○區○○路與正│丁○○│現金二萬七千元│戊○○與何佳訓共同於上開之時間、│
 │    │日二十時四十五分許│義街口              │      │、身分證、健保│地點，由何佳訓騎乘車牌ＰＳＳ－○│
 │    │                  │                    │      │ＩＣ卡、駕照各│三六號機車後載戊○○，再由戊○○│
 │    │                  │                    │      │一張、護照一本│動手行搶之方式，搶奪丁○○所有之│
 │    │                  │                    │      │等            │皮包，得手後二人取走皮包內現金朋│
 │    │                  │                    │      │              │分花用，其餘物品則全數丟棄在台中│
 │    │                  │                    │      │              │市中山醫院大慶院區旁之排水溝內。│
 ├──┼─────────┼──────────┼───┼───────┼────────────────┤
 │二  │九十三年八月二十日│台中市○區○○街一二│己○○│毛巾一條、絲襪│戊○○與何佳訓共同於上開之時間、│
 │    │十六時十分許      │五巷六號前          │      │一雙、薄舖巾二│地點，由何佳訓騎乘車牌ＰＳＳ－○│
 │    │                  │                    │      │條、空礦泉水瓶│三六號機車後載戊○○，再由戊○○│
 │    │                  │                    │      │一罐等        │動手行搶之方式，搶奪己○○所有之│
 │    │                  │                    │      │              │手提皮包，得手後因皮包內無現金，│
 │    │                  │                    │      │              │二人將所搶得之物品全數丟棄在台中│
 │    │                  │                    │      │              │市中山醫院大慶院區旁之排水溝內。│
 ├──┼─────────┼──────────┼───┼───────┼────────────────┤
 │三  │九十三年八月三十日│台中市○區○○街一八│甲○○│現金六千元、中│戊○○獨自於上開之時間、地點，騎│
 │    │十時許            │巷七號前            │      │國信託信用卡一│乘竊得車牌不明之機車，徒手搶奪林│
 │    │                  │                    │      │張、郵局及合作│怡鳳所有之皮包，得手後取走皮包內│
 │    │                  │                    │      │金庫金融卡各一│現金花用，其餘物品全數丟棄在台中│
 │    │                  │                    │      │張等          │市中山醫院大慶院區旁之排水溝內。│
 ├──┼─────────┼──────────┼───┼───────┼────────────────┤
 │四  │九十三年九月二十四│台中市○區○○路與正│乙○○│現金五萬元、美│戊○○獨自於上開之時間、地點，騎│
 │    │日二十時二十分許  │氣街口              │      │金一百五十元、│乘竊得車牌不明之機車，徒手搶奪徐│
 │    │                  │            │      │手機一支、信用│莉菲所有之皮包，得手後取走皮包內│
 │    │                  │                    │      │卡四張、金融卡│現金花用，其餘物品全數丟棄在台中│
 │    │                  │                    │      │三張、身分證、│市中山醫院大慶院區旁之排水溝內。│
 │    │                  │                    │      │駕照、健保卡各│                                │
 │    │                  │                    │      │一張、當票一紙│                                │
 │    │                  │                    │      │、印章一枚等  │                                │
 ├──┼─────────┼──────────┼───┼───────┼────────────────┤
 │五  │九十三年十月八日十│台中市○區○○路與建│丙○○│現金約四千元、│戊○○獨自於上開之時間、地點，騎│
 │    │一時十分許        │新街口              │      │身分證、駕照、│乘竊得車牌不明之機車，徒手搶奪許│
 │    │                  │                    │      │健保卡各一張、│惠玲所有之皮包，得手後取走皮包內│
 │    │                  │                    │      │印章一枚等    │現金花用，其餘物品全數丟棄在台中│
 │    │                  │                    │      │              │市中山醫院大慶院區旁之排水溝內。│
 └──┴─────────┴──────────┴───┴───────┴────────────────┘
                                                      Ａ
